# 清产核资结果如何进行会计处理？

提问人：chengangcpa 时间：2020-05-06 19:09:00
清产核资结果如何进行会计处理？

回答人：chenyiwei
如果清产核资的目的是为了实施公司制改制，则按改制的相关规定执行，包括按评估值进行账务调整。
为其他目的进行的清产核资，一般只能确认资产的损失而不能确认高于成本的增值。具体的处理可依据决定进行该项清产核资的部门所发布的规定，不排除某些满足条件的资产损失允许进行直接冲减权益的特殊处理。